臺灣高雄地方法院刑事判決　　　　　　　100年度訴字第713號
公　訴　人　臺灣高雄地方法院檢察署檢察官
被　　　告　陳春吉
選任辯護人　王家鈺律師
上列被告因違反毒品危害防制條例案件，經檢察官提起公訴（
100 年度偵字第13662號），本院判決如下：
    主  文
陳春吉販賣第二級毒品，累犯，處有期徒刑捌年。扣案之第二級
毒品甲基安非他命拾包（含包裝袋拾只，驗餘淨重共計捌佰
柒拾陸點柒捌貳公克）均沒收銷燬之；扣案之大型夾鏈袋壹個、
中型夾鏈袋壹個、及空夾鏈袋捌拾捌個均沒收。
    事  實
一、陳春吉前因偽造文書案件，經臺灣高等法院高雄分院以93年
    度上訴字第140號判決判處有期徒刑1年7月，嗣經最高法院
    以93年台上字第4602號判決駁回上訴確定，並於民國96年2
    月9日縮短刑期假釋出監，所餘期間付保護管束，迄於同年6
    月20日保護管束期滿未經撤銷假釋，視為執行完畢。詎其仍
    不知悔改，明知甲基安非他命係毒品危害防制條例第2條第2
    項第2款所列之第二級毒品，未經許可不得販賣及持有，竟
    基於意圖販賣第二級毒品以營利之犯意，而於100年4月20日
    （起訴書誤載為4月25日）晚間8時許，在高雄市大寮區台88
    線快速道路某交流道附近，向真實年籍不詳，名為「林俊男
    」之成年男子，以新臺幣（下同）120萬元之代價，購入甲
    基安非他命共13包（驗餘淨重分別為495.885公克、36.778
    公克、36.969公克、36.831公克、36.812公克、13.384公克
    、36.862公克、36.747公克、36.703公克、36.704公克、36
    .905公克、36.002公克、0.2公克，合計驗餘淨重為876.782
    公克，純質淨重共計742.995公克），嗣再以包裹之形式，
    利用不知情之客運業者將上開甲基安非他命13包寄送至臺中
    ，欲以不詳價格，在臺中地區伺機尋找買家，販售牟利。嗣
    陳春吉於同年月28日晚間6時許，在位於臺中市○○區○○
    路2段186號之「空軍一號客運站」領取上開包裏時，因行跡
    可疑為警盤查，並當場扣得上開甲基安非他命13包、及陳春
    吉所有預備供犯罪所用之夾鏈袋88個，始悉上情。
二、案經高雄市政府警察局移送臺灣高雄地方法院檢察署檢察官
    偵查起訴。
    理  由
一、按被告以外之人於審判外之陳述，雖不符同法第159條之1至
    159條之4之規定，而經當事人於審判程序同意作為證據，法
    院審酌該言詞陳述或書面陳述作成時之情況，認為適當者，
    亦得為證據。當事人、代理人或辯護人於法院調查證據時，
    知有第159條第1項不得為證據之情形，而未於言詞辯論終結
    前聲明異議者，視為有前項之同意，刑事訴訟法第159條之5
    第2項定有明文。查本判決以下所引傳聞證據，均經當事人
    及辯護人於法院調查證據時，知有第159條第1項不得為證據
    之情形，並明示同意有證據能力（見本院卷第104頁），本
    院審酌上開證據作成時並無不合法定程序之情形，認為適當
    ，依上開說明，應均有證據能力。
二、上開犯罪事實，業據被告陳春吉於本院審理中坦承不諱，並
    有高雄市政府警察局刑事警察大隊搜索扣押筆錄、扣押物品
    目錄表、扣押物品收據各1份、現場照片及扣押物品照片6張
    、被告至臺中「空軍一號客運站」領取上開扣案毒品之領取
    貨物單影本1紙（見警卷第6-13、18-19頁、本院卷第60頁）
    在卷，暨甲基安非他命13小包扣案可稽。而扣案之透明結晶
    13小包，經送請鑑定結果，均檢出甲基安非他命成分、驗餘
    淨重分別為495.885公克、36.778公克、36.969公克、36.83
    1公克、36.812公克、13.384公克、36.862公克、36.747公
    克、36.703公克、36.704公克、36.905公克、36.002公克、
    0.2公克，合計驗餘淨重為876.782公克，純質淨重共計742.
    995公克之事實，有正修科技大學超微量研究科技中心100年
    9月22日檢驗報告13份（見本院卷第77頁-89頁）在卷可按，
    足認被告之自白與事實相符，堪予採信。又被告於本院審理
    中坦認：其當初購買毒品之目的係為供自己施用，所剩者可
    販賣牟利等語（見本院卷第110頁），足見被告販入甲基安
    非他命，主觀上確具營利之意圖，至為灼然。從而，本案事
    證明確，被告犯行堪以認定，應依法論科。
四、論罪科刑：
  (一)按甲基安非他命係屬毒品危害防制條例第2條第2項第2款所
    列之第二級毒品；又按販賣毒品罪，並不以販入之後復行賣
    出為構成要件，苟以營利為目的，將毒品販入或將之賣出，
    有一於此，其犯罪即經完成，即屬既遂，有最高法院88年度
    台上字第3898號、95年度台上字第3574號判決可參，則被告
    既係以營利為目的而販入上開第二級毒品甲基安非他命，其
    販入毒品之行為，顯已完成，縱尚未及交易，仍應成立販賣
    既遂罪。是核被告所為，係犯毒品危害防制條例第4條第2項
    之販賣第二級毒品罪。被告販入毒品後持有毒品之低度行為
    應為販賣毒品之高度行為所吸收；又嗣被告基於將甲基安非
    他命毒品運送至臺中販賣之目的，利用客運將上開甲基安非
    他命自高雄寄送至臺中而為警查獲，應認該搬運輸送毒品之
    行為，包含於販賣行為之內，不另論罪。又被告前因偽造文
    書案件，經臺灣高等法院高雄分院以93年度上訴字第140 號
    判決判處有期徒刑1年7月，嗣經最高法院以93年台上字第46
    02號判決駁回上訴確定，並於96年2月9日縮短刑期假釋出監
    ，所餘期間付保護管束，迄於同年6月20日保護管束期滿未
    經撤銷假釋，視為執行完畢等情，有臺灣高等法院被告前案
    紀錄表1份在卷可參，其於受有期徒刑之執行完畢後，5年以
    內故意再犯本件有期徒刑以上之罪，為累犯，除法定本刑無
    期徒刑依法不得加重外，餘應依刑法第47條第1項規定，加
    重其刑。
  (二)至辯護人雖為被告辯稱：被告上開犯罪事實業已坦承不諱，
    符合毒品危害防制條例第17條第2項減刑之規定等語，然按
    毒品危害防制條例第17條第2項規定：「犯第四條至第八條
    之罪於偵查及審判中均自白者，減輕其刑。」其立法理由載
    稱：「又為使製造、販賣或運輸毒品案件之刑事訴訟程序儘
    早確定，並鼓勵被告自白認罪，以開啟其自新之路，爰對製
    造、販賣、運輸毒品者，於偵查及審判中均自白時，亦採行
    寬厚之刑事政策，爰增訂第二項規定。」，業闡明增訂該條
    文之目的，在鼓勵被告自白，俾使此等類型案件早日確定，
    並開啟被告自新之路等旨。所謂自白，固無須自承所犯之罪
    名，然仍以對自己之犯罪事實全部或主要部分為肯定供述之
    意為必要。亦即，被告得依上開規定減輕其刑者，必其所自
    白者，係上開條例第四條至第八條之罪所規定之主要構成要
    件之犯罪事實。至被告所為對己不利之陳述，若非關乎上開
    條例第四條至第八條所定之主要犯罪構成要件者，例如，於
    成立販賣毒品罪下，被告僅承認有與毒品買受人聯繫、有赴
    交易毒品地點、有交付物品（但非毒品）予買受人、僅係單
    純持有毒品等，惟對於成立販賣毒品罪之其餘重要情節均全
    盤否認，即難認屬上開條例第17條第2項所規定之自白範疇
    。又毒品危害防制條例第4條販賣毒品罪，其意圖營利而販
    入毒品者，取得毒品之時，販賣行為即已完成，與同條例第
    11條持有毒品罪，就客觀上對毒品之管領狀態，二者並無不
    同，然因行為人主觀上對於取得毒品意圖之差異，致二罪之
    法定刑重輕有別。是行為人取得毒品時具有營利之意圖，乃
    成立販入毒品罪之重要關鍵，則因販入毒品行為而受販賣毒
    品罪之訴追者，其自白犯罪，應以敘及取得毒品時具有營利
    意圖為必要，方足與犯持有毒品罪者之自白相區別（臺灣高
    等法院臺中分院100年度上訴字第666號判決可資參照）。而
    查，本件被告於偵查中僅承認持有上開第二級毒品甲基安非
    他命部分之犯罪事實，但矢口否認係為販賣以營利而購入上
    開毒品，辯稱：其沒有要賣的意圖，全部都是要自己施用云
    云（見偵卷第32頁），揆諸前揭說明，尚難認定被告於偵查
    中就其係意圖販賣而購入上開毒品之主觀意圖已自白，而與
    前揭減刑規定之要件不符，自無據此減刑之餘地。另被告雖
    於偵查中供出其毒品來源為一名為「林俊男」之成年男子，
    然經警循線追查，尚未查獲相關之販賣或製造甲基安非他命
    之情事，有高雄市政府警察局刑事警察大隊100年8月1日高
    市警刑大偵廿一字第1000031550號函1紙（見本院卷第52頁
    ）附卷可查，是本件被告亦難以依同法第17條第1項規定予
    以減刑，附此敘明。
  (三)爰審酌被告明知毒品對人體之危害性，為圖厚利，欲行販賣
    扣案毒品，一旦販出，足令買受毒品者沉迷於毒癮，無法自
    拔外，輕則戕害個人身心，重則因缺錢買毒而引發各式犯罪
    ，對國家、社會、個人之傷害可謂至深且鉅，並審衡其所欲
    販售之毒品種類為第二級毒品甲基安非他命、購入毒品之驗
    餘淨重高達876.782公克，數量甚鉅，惟念其於本院審理中
    能坦承犯行，已知悔悟之態度，且尚未售出即被查獲，暨其
    犯罪之動機、目的、手段等一切情狀，量處如主文所示之刑
    ，以示懲儆。另審及被告持有上開甲基安非他命之數量甚鉅
    （合計驗餘淨重為876.782公克，純質淨重達742.995公克）
    ，是其販入巨量毒品行為本身即以對社會加諸高度之潛在危
    險性，且本件係因警及時查獲而未販出，是就其犯罪情狀而
    言，並非另有特殊之原因與環境，而在客觀上足以引起一般
    同情，是本院認被告並無顯可憫恕情狀，爰不引刑法第59條
    之規定減輕其刑，併此敘明。
  (四)扣案之前揭甲基安非他命13包（驗餘淨重合計876.782公克
    ），經送請鑑定結果，均檢出甲基安非他命成分，已如前述
    ，係毒品危害防制條例第2條第2項第2款所規定之第二級毒
    品，不問屬於被告與否，均應依毒品危害防制條例第18條第
    1 項前段規定沒收銷燬之。至上揭毒品之包裝夾鏈袋因直接
    包覆該毒品，其上顯留有該毒品之殘渣，衡情自難與之析離
    ，當應整體視之為毒品，併予宣告沒收銷燬之。又上開毒品
    鑑驗耗損之部分既已滅失，自無庸為沒收之諭知。至扣案13
    包毒品遭查獲時，除上開包裝毒品本身夾鏈袋外，該驗餘淨
    重0.2公克之毒品尚用1只中型夾鏈袋再次包裝，另全部之毒
    品外再用一大型夾鏈袋加以包裝等情，業經本院於審判程序
    中當庭勘驗無疑，而上開大型夾鏈袋及中型夾鏈袋各1個，
    均具防止內容物裸露、逸出及潮濕功能，係供犯罪所用之物
    ，應依毒品危害防制條例第19條第1項規定宣告沒收。又扣
    案之空夾鏈袋88個，乃為被告所有且為供犯罪預備之物，業
    經被告陳明在案（見本院卷第104頁），爰依刑法第38 條第
    1項第2款宣告沒收。至扣案之NOKIA手機1支（序號：000000
    000000000號）、SAMSUNG手機1支（無序號）、以及門號000
    0000000、0000000000號行動電話SIM卡各1張，均非用於與
    「林俊男」聯絡購買毒品事宜乙節，業據被告於本院審理中
    供陳甚明（見本院卷第105頁），復無其他證據足證與本件
    販賣毒品犯行有關，均不沒收，附此敘明。
據上論斷，應依刑事訴訟法第299 條第1 項前段，毒品危害防制
條例第4條第2項、第18條第1項前段、第19條第1項，刑法第11條
，第47條第1項、第38條第1項第2款，判決如主文。
本件經檢察官楊瀚濤到庭執行職務。
中    華    民    國  100    年    10    月    13     日
              刑事第十八庭  審判長法  官  黃宗揚
                                  法  官  林青怡
                                  法  官  徐彩芳
以上正本證明與原本無異。
如不服本判決，應於判決送達後10日內向本院提出上訴書狀。
中    華    民    國   100    年    10    月    13    日
                                  書記官  王楨珍
附錄論罪科刑法條
毒品危害防制條例第4條
製造、運輸、販賣第一級毒品者，處死刑或無期徒刑；處無期徒
刑者，得併科新臺幣 2 千萬元以下罰金。
製造、運輸、販賣第二級毒品者，處無期徒刑或 7 年以上有期
徒刑，得併科新臺幣 1 千萬元以下罰金。
製造、運輸、販賣第三級毒品者，處 5 年以上有期徒刑，得併
科新臺幣 7 百萬元以下罰金。
製造、運輸、販賣第四級毒品者，處 3 年以上 10 年以下有期
徒刑，得併科新臺幣 3 百萬元以下罰金。
製造、運輸、販賣專供製造或施用毒品之器具者，處 1 年以上
7 年以下有期徒刑，得併科新臺幣 1 百萬元以下罰金。
前五項之未遂犯罰之。